# 特许权费

提问人：lizhuoliang 时间：2015-11-22 10:54:24
提供劳务与让渡资产使用权有什么不同？特许权费和特许权使用费有什么不同？景区门票收入、网络学校的教育费收入、软件公司开发的培训管理系统提供给培训学校并按人（或卡的形式）进行收费属什么类型的收入？应在什么时候确认为收入？

回答人：chenyiwei
“特许权费”（Franchise fees）一般包括特许经营的加盟费，一般归入提供劳务范畴，但也可能涉及提供商品、设备等的收入；“特许权使用费”（Licence fees and royalties）是许可他人使用本企业的技术、品牌、知识产权等的收费，属于让渡资产使用权。 网络学校的教育费收入属于提供劳务；软件公司开发的培训管理系统提供给培训学校并按人（或卡的形式）进行收费属于让渡资产使用权。